【裁判字號】    88,交訴,321
【裁判日期】    890814
【裁判案由】    過失致死
【裁判全文】
臺灣臺南地方法院刑事判決                        八十八年度交訴字第三二一號
    公  訴  人  臺灣台南地方法院檢察署檢察官
    被      告  戊○○
右列被告因業務過失致死案件，經檢察官提起公訴 (八十八年度偵續字第六一號)，
本院判決如左：
    主  文
戊○○從事業務之人，因業務上之過失致人於死，處有期徒刑捌月。
    事  實
一、戊○○為車牌號碼ＸＩ─０４６號聯結車車主，該車靠行於同案被告宋永賢（已
    死亡，另為不起訴之處分）所經營之佳詠交通企業有限公司（下稱佳詠公司）從
    事貨車運送業務。戊○○、宋永賢均明知甲○○（因本案業務過失致死罪，經台
    灣高等法院台南分院判處有期徒刑十月確定）並無聯結車駕駛執照，且經驗不足
    ，竟仍於民國八十七年二月間起僱用甲○○駕駛上開聯結車載送貨物，嗣甲○○
    因經驗不足、技術不良，而於同年四月十八日凌晨二時四十分許，無照駕駛ＸＩ
    －０四六號營業用聯結車由南往北途經台南縣新營市○○路、許丑路口，在行經
    設有閃光黃燈號誌岔路時，嚴重超速行駛，未注意車前狀況，跨線行駛車輛，適
    有陳昇豐駕駛ＶＩ－九四四八號自小客車，其上載有乘客龔賢霖，因支線道車未
    讓幹道車先行而由聯結車左方行抵該處，二車發生碰撞車禍（自小客車衝入聯結
    車車底）；陳昇豐及龔賢霖均因而受有重創，送醫急救後陳昇豐因頭部挫傷、胸
    挫傷不治死亡，龔賢霖因頭外傷併嚴重性腦挫傷及腦浮腫、氣腦、左側被殼出血
    、蜘蛛網膜下腔出血，顱骨骨折不治死亡。
二、案經陳昇豐之父母丁○○、乙○○，及龔賢霖之父母己○○、丙○○訴請臺灣臺
    南地方法院檢察署檢察官偵查起訴。
    理  由
一、右揭事實訊據被告戊○○否認有過失致死犯行，辯稱：「我只是幫宋永賢管理該
    車子，係宋永賢僱用甲○○的」云云。惟查，甲○○係被告所僱用，僱用時被告
    即知甲○○並無聯結車駕照且經驗不足等情，業據甲○○於本院八十九年七月十
    七日調查時到院證述明確：「被告是買車靠行，我是被告僱用的，當時有駕照之
    司機每月薪水新臺幣（下同）八萬元，沒駕照者五萬元，我沒有駕照，被告知道
    的，我的薪水就是五萬元」等語。被告亦不否認甲○○被僱用時並未察看其駕駛
    執照。按甲○○既無聯結車駕照，且經驗不足，則被告將該聯結車交予甲○○，
    任其駕駛大貨車行駛於交通頻繁之道路上並致肇事，其有過失自堪認定。且其過
    失與陳昇豐、龔賢霖之死亡結果間，具有相當因果關係。是被告所辯應係為卸責
    之詞，不足採信，其過失致死犯行已臻明確。
二、核被告所為，係犯刑法第二百七十六條第二項業務過失致死罪，其以一過失行為
    致被害二人受傷，觸犯上開二罪名，為想像競合犯，應依刑法第五十五條前段之
    規定從一重處斷。本院審酌被告之品性、過失程度，按被告雖非實際駕車肇事者
    ，惟其圖撙節薪資，竟僱用無大貨車駕駛執照之人駕駛大型聯結車行駛於道路上
    ，置其餘用路人之生命財產於不顧，更屬可議及本案造成被告害二人死亡犯罪所
    生危害非輕，事發後至今尚未與被害人家屬達成民事和解賠償等一切情狀，量處
    如主文所示之刑，以資儆懲。
據上論斷，應依刑事訴訟法第二百九十九條第一項前段、刑法第二百七十六條第二項
、第五十五條前段、罰金罰鍰提高標準條例第一條前段，判決如主文。
本案經檢察官王百玄到庭執行職務
中    華    民    國      八十九      年      八      月       十四     日
                                臺灣臺南地方法院交通法庭
                                        法  官  張      菁
右正本證明與原本無異。
如不服本判決，應於判決送達後十日內向本院提出上訴狀( 應附繕本 )。
                                        書記官  林  木  村
中    華    民    國      八十九      年      八      月       十四     日
附錄本案論罪法條：
刑法第二百七十六條第一項、第二項
  因過失致人於死者，處二年以下有期徒刑、拘役或二千元以下罰金。
  從事業務之人，因業務上之過失犯前項之罪者，處五年以下有期徒刑或拘役，得併
  科三千元以下罰金。


司法院資訊處製作；財團法人民間司法改革基金會備份。
